【裁判字號】    97,上易,1173
【裁判日期】    970715
【裁判案由】    毀損
【裁判全文】
臺灣高等法院刑事判決             97年度上易字第1173號
    上  訴  人  臺灣臺北地方法院檢察署檢察官
    被      告  乙○○
                        弄47.
上列上訴人因被告毀損案件，不服臺灣臺北地方法院97年度易字
第635號，中華民國97年3月31日第一審判決（起訴案號：臺灣臺
北地方法院檢察署97年度偵字第1108號），提起上訴，本院判決
如下：
    主  文
上訴駁回。
    理  由
壹、公訴意旨略以：被告乙○○、丙○○（已結）於民國96年11
    月11日20時30分許，分別騎乘車號702-BBK、9HT-900重型機
    車，行經臺北市○○區○○路2段213號前，因不滿丁○○駕
    駛車號2866-GX自用小客車於其等後方，按鳴喇叭，竟基於
    毀損之犯意聯絡，先將彼等騎乘之重機車停放於路中，丁○○只得停車，丙○○繼以腳踢丁○○所有前開自用小客車保
    險桿，乙○○則至駕駛座旁腳踢車門，致該車受有保險桿、
    車門油漆脫落之損害。因認被告乙○○共同涉犯刑法第354
    條之毀損器物罪嫌等語。
貳、程序方面：
    本件認定事實所引用之本件卷內所有卷證資料（包含人證與
    文書證據、物證等證據），並無證據證明係公務員違背法定
    程序所取得，而檢察官、被告乙○○於審判期日對法院提示
    之卷證表示沒意見等語，且卷內之文書證據，亦無刑事訴訟
    法第159條之4之顯有不可信之情況與不得作為證據之情形。
    綜上，依刑事訴訟法第159條至159條之5之規定，本件認定
    事實所引用之本件卷證所有證據（包含人證與文書證據、物
    證等證據），均有證據能力，合先敘明。
參、實體部分：
一、按犯罪事實應依證據認定之，無證據不得認定犯罪事實，又
    不能證明被告犯罪者，應諭知無罪之判決，刑事訴訟法第15
    4條第2項、第301條第1項分別定有明文。此所謂證據，係指
    足以認定被告確有犯罪行為之積極證據而言，該項證據自須
    適合於被告犯罪事實之認定，始得採為斷罪資料；苟積極證
    據不足為不利於被告事實之認定時，即應為有利於被告之認
    定，更不必有何有利之證據（最高法院29年上字第3105號、
    30年上字第816號判例意旨參照）。如未能發現相當證據，
    或證據不足以證明，自不能以推測或擬制之方法，以為裁判
    基礎；且為刑事訴訟法上證明之資料，無論其為直接證據或
    間接證據，均須達於通常一般之人均不致於有所懷疑，而得
    確信其為真實之程度，始得據為有罪之認定，若其關於被告
    是否犯罪之證明未能達此程度，而有合理性懷疑之存在，致
    使無從形成有罪之確信，根據「罪證有疑、利於被告」之證
    據法則，即不得遽為不利於被告之認定（最高法院40年臺上
    字第86號、76年臺上字第4986號判例意旨參照）。再按刑事
    訴訟法第161條第1項規定：檢察官就被告犯罪事實，應負舉
    證責任，並指出證明之方法。因此，檢察官對於起訴之犯罪
    事實，應負提出證據及說服之實質舉證責任。倘其所提出之
    證據，不足為被告有罪之積極證明，或其指出證明之方法，
    無從說服法院以形成被告有罪之心證，基於無罪推定之原則
    ，自應為被告無罪判決之諭知（最高法院92年臺上字第128
    號判例參照）。
二、起訴所憑之依據：
    檢察官認被告乙○○涉上開毀損犯行，主要以告訴人丁○○
    指述為主要依據。
三、被告之辯解：
    訊據被告矢口否認毀損犯行，辯稱：我沒有踢，都是丙○○
    踢的，告訴人按喇叭太久，我們停車跟他理論等語。
四、本院之判斷：
    被告未踢告訴人之車門、保險桿等事實，除據被告陳述甚詳
    外，核與第一審共同被告丙○○迭於警詢、偵訊，及原審供
    述之情節相符，且並無矛盾或其他不合理、不可信之處。而
    告訴人於本院以證人身分，證稱被告踢我車子的保險桿，另
    一個比較高的踢我側門，明顯與告訴人之配偶甲○○於本院
    以證人身分證稱被告比較高，踢我車子的側門不符，亦與檢
    察官起訴事實「丙○○以腳踹車子保險桿，乙○○走至駕駛
    座旁踹踢車門」相異。綜上，被告乙○○被訴毀損部分，並
    無積極證據可以證明，不能僅憑告訴人有瑕疵之指訴，即認
    被告亦有共同犯罪之事實。此外，復查無其他積極證據足證
    被告有何檢察官所指之毀損犯行，亦不能排除被告乙○○並
    未犯罪之合理懷疑，揆諸前開說明，既不能證明被告犯罪，
    即應為被告無罪之諭知，以免冤抑。
五、檢察官上訴意旨略以：案發當時，告訴人之配偶甲○○亦在
    場目擊，惟原審竟未予傳訊告訴人及其配偶，以明事實真相
    ，亦未在判決內交待為何不傳喚，自難認原判決妥適。本院
    依檢察官上訴意旨，傳訊告訴人丁○○及其配偶甲○○2人
    ，惟其等2人就何人踢告訴人車子保險桿、側門，卻為相反
    之證述。是本件告訴人之指訴有明顯瑕疵，且原審判決經核
    並無違反經驗、論理法則，認事用法，並無違誤，應予維持
    。檢察官上訴，認被告涉有毀損犯行，核無理由，上訴應予
    駁回。
據上論斷，應依刑事訴訟法第368條，判決如主文。
本案經檢察官呂建昌到庭執行職務。
中    華    民    國    97    年    7     月    15    日
                  刑事第十七庭  審判長法  官 曾德水
                                      法  官 談  虎
                                      法  官 梁耀鑌
以上正本證明與原本無異。
不得上訴。
                                      書記官 莊淑茹
中    華    民    國    97    年    7     月    17    日


司法院資訊處製作；財團法人民間司法改革基金會備份。
